臺灣彰化地方法院刑事判決　　　　　　　　　　　　　九十二年度訴字第四二二號
　　公　訴　人　臺灣彰化地方法院檢察署檢察官
　　被　　　告　己○○
　　　　　　　　乙○○
　　右一人
　　選任辯護人　鐘為盛律師
右列被告等因違反電業法等案件，經檢察官提起公訴（九十一年度偵字第一八四三號
），本院判決如左：
    主  文
己○○共同損壞公務員委託第三人掌管之文書，處有期徒刑肆月，如易科罰金，以
佰元折算壹日。緩刑貳年。
乙○○無罪。
    事  實
一、己○○係址設彰化縣彰化市○○路○段四四○號「善用機械工業股份有限公司」
    （下簡稱善用公司）之實際負責人（登記負責人係其配偶廖惠美），因善用公司
    廠房所坐落之土地係屬農業用地，故於民國七十九年七月二十九日，以廖惠美名
    義向臺灣電力股份有限公司（下簡稱臺電公司）彰化區營業處申請電力使用時，
    僅能依彰化縣彰化市公所核準之範圍申請設備容量一又六分之五馬力、契約容量
    尖峰二瓩，離峰四十瓩，及安裝三十安培（起訴書誤載為十五安培，業經蒞庭檢
    察官當庭更正）機型電號為○八─三二─二○二五─一八─九號，表號為000
    00000號之電表，並自同年八月四日起開始送電，至八十五年八月二日，因
    電表即將過期因而更換為電號00000000（起訴書誤載為0000000
    ）號之電表，然至八十八年五月十三日後某日（起訴書誤載為八十五年間，亦經
    蒞庭檢察官當庭更正），因「善用公司」機器設備增加，原有申請使用之設備容
    量過少，致電力無法負荷，己○○遂輾轉透過善用公司股東甲○○與友人羅進吉
    聯絡，由羅進吉處得知丁○○（另經臺灣彰化地方法院檢察署檢察官偵查中）聯
    絡方法，而以丁○○於八十八年五月十三日，以丁○○配偶林紅玉申請使用之0
    000000000號行動電話與斯時在臺電公司彰化區營業處檢驗股擔任技術
    員之丁○○聯絡。詎己○○明知善用公司廠房所坐落之土地係屬農業用地，僅能
    申請農業用電，設備容量依彰化市公所核准僅能申請一又六分之五馬力使用，且
    明知原用戶欲變更擴充用電容量，須檢具相關文件向臺電公司提出申請，經審核
    後始得由臺電公司據以辦理，竟與丁○○共同基於損壞公務員委託第三人掌管之
    文書及電力用戶在原申請馬力數以外，私自增加馬力數之竊電之犯意聯絡，並意
    圖為自己不法之利益，由丁○○夥同另乙名姓名年籍不詳不知情之成年水電工人
    ，前往善用公司，將臺電公司委託廖惠美保管，而由己○○使用，且係用以證明
    為臺電公司所加封，而具文書性質，裝置於前述以廖惠美名義向臺電公司租用已
    因將過期而更換之電表外箱蓋與端子盒上一面刻有電力公司或臺電字樣、一面印
    有閃光圖案之Ｅ0000000、Ｅ0000000、Ｅ0000000號封印
    鎖及電表內同具文書性質，一面刻有「同」字字樣，一面刻有年、月及代表該所
    公務員編號號碼之銅製鉛封三個以剪斷方式予以損壞，而後將進屋線換粗，並在
    電表內加裝用電設備，使電力設備容量增加為四十二馬力，而私自增加馬力數竊
    取電能，復將電表更換為六十安培（起訴書誤載為三十安培，業經蒞庭檢察官當
    庭更正）之機型，俾能負荷更大之用電量（將三十安培機型之電表更換為六十安
    培機型電表部分，僅係電表容許容量變大，計量不變，故不構成竊電），待完成
    後為免遭人發覺，並將原懸掛於三十安培機型電表上之名牌改懸掛於六十安培機
    型電表上，己○○並依約給付新台幣（下同）八萬五千元予丁○○，後丁○○前
    往維修時，復在上開電表外加掛原係於八十七年八月間，裝設在彰化縣彰化市○○路九九號一樓及同路一○五號二樓電表外箱蓋與端子盒上之Ｅ八六─0000
    000號及Ｅ八六─0000000之封印鎖。嗣於九十年二月六日十五時二十
    分許，警方人員據報會同臺電公司彰化區營業處電費課課長庚○○及稽查員戊○○至上址查獲，並扣得前開已遭損壞之銅製鉛封（起訴書誤載為封印鎖）三個，
    嗣並追繳己○○所竊得之電費七萬九千二百二十九元完竣。
二、案經彰化縣警察局彰化分局報告臺灣彰化地方法院檢察署檢察官偵查起訴。
    理  由
甲、有罪部分：
一、訊據被告己○○矢口否認有何損壞公務員委託第三人掌管文書及竊電之犯行，並
    辯稱：伊僅係用電過度，並非竊電，且電表內部遭人破壞應係臺電公司人員所為
    云云，惟查：
（一）被告己○○在上開地點經營善用公司，而以其配偶廖惠美名義申請用電，臺電
  公司自七十九年八月四日起即開始送電，嗣於八十五年八月二日因將過期而更
      換電表一節，有臺灣電力股份有限公司彰化區營業處九十年十二月二十六日彰
      化政密發字第○一九號函及其檢送之裝置低壓電力用電新設登記單、過期換表
      工程明細表各乙紙在卷足資憑證（詳偵查卷宗第三○頁至第三四頁），此部分
      堪以認定。
（二）因善用公司機器設備增加，原申請使用之電力無法負荷，且善用公司廠房所坐
      落之土地係屬農業用地，僅係申請農業用電，且設備容量僅能在彰化市公所核
      准之範圍內申請，而無法申請更大設備容量之電力，被告己○○由公司股東甲○○、甲○○再透過友人羅進吉得知丁○○之行動電話為000000000
      0號後，被告己○○即以上開行動電話與丁○○聯絡，而後由丁○○會同乙名
      水電工人前往善用公司換裝電表，事後被告己○○並給付八萬五千元予丁○○
      作為報酬等情，業據被告己○○於警詢中自白稱：伊透過公司股東甲○○得知
      透過丁○○來公司安裝電表時效比較快，且如申請使用項目不符，其可代為疏
      通，另原本無法申請之項目，透過丁○○即可申請，甲○○告知丁○○之行動
      電話為0000000000號，伊即以該行動電話與丁○○聯絡，三、四日
      後，丁○○即帶同乙名水電工人前來善用公司安裝電表，另公司機器增加，用
      電量增加，所以伊才請丁○○前來善用公司安裝較大安培之電表，又因八十四
      、八十五年間伊公司設址處為農業用之旱地，只能申請農業用電，因電量不足
      ，所以才想透過關係裝設電表使用，伊確係因用電量不足，又無法向電力公司
      申請，才請丁○○前來安裝，後來丁○○向伊收取八萬五千元等語在卷（詳偵
      查卷宗第十頁反面至第十一頁反面、第十二頁反面），互核與證人甲○○於警
      偵訊及本院調查中具結證述：因善用公司擴充機械設備，用電量不足，因此透
      過朋友羅進吉找上丁○○，在羅進吉工廠內遇到丁○○，伊表明公司電力不足
      ，有何辦法申請，丁○○表示需電費收據，會請水電工人配合申請處理，伊即
      請其與己○○聯絡安裝事宜，事後十至十五日左右，丁○○即至善用公司安裝
      電表，當時伊在場，後來己○○即支付丁○○現金八萬五千元等語（詳偵查卷
      宗第十六頁反面至第十七頁、第五四頁反面至第五五頁反面、本院九十二年六
      月十三日訊問筆錄第四頁）及證人羅進吉於警偵訊中證稱：甲○○與丁○○係
      伊介紹認識的，因甲○○向伊表示善用公司用電量不足，有無辦法可解決，伊
      即介紹臺電員工丁○○與甲○○認識等語相符（詳偵查卷宗第十八頁反面、第
      七一頁反面至第七二頁）。
（三）而上開已因將過期而更換為電號00000000號之電表，於九十年二月六
      日，在警方人員會同臺電人員查驗時，裝置於電表內之銅製鉛封三個皆已遭破
      斷，銅製鉛封已斷裂，而本應裝置於電表外箱蓋與端子盒上之Ｅ000000
      0、Ｅ0000000、Ｅ0000000號封印鎖已不見，另裝置Ｅ八六─
      0000000號及Ｅ八六─0000000之封印鎖，且進屋線遭換粗，電
      表內遭加裝用電設備，電力設備容量遭增加為四十二馬力，原三十安培機型之
      電表遭更換為六十安培機型之電表等情，分據斯時前往善用公司查驗之臺電人
      員庚○○、戊○○於本院審理時證述無訛（詳本院九十三年四月二十七日審判
      筆錄第八頁至第二二頁），且Ｅ八六─0000000號及Ｅ八六─0000
      000之封印鎖，原係於八十七年八月間，裝設在彰化縣彰化市○○路九九號
      一樓及同路一○五號二樓電表外箱蓋與端子盒上等情，除據前開證人庚○○證
      述在卷外（詳上開審判筆錄第十二頁至第十三頁），並經證人即臺電公司服務
      中心人員吳健夫及上址住戶陳人豪、蔡彩雲於偵訊中證述屬實（詳偵查卷宗第
      八一頁、第八六頁反面），此外，復有彰化縣警察局彰化分局現場檢查紀錄表
      、現場照片及證人庚○○庭呈之九十年二月六日用電現場調查日報在卷可稽（
      分別附於偵查卷宗第四○頁、第四一頁及本院卷內），而裝置於電表外箱蓋與
      端子盒上之Ｅ0000000、Ｅ0000000、Ｅ0000000號封印
      鎖雖已滅失，惟電表之進屋線既遭換粗，且遭加裝用電設備，則必同時破壞封
      印鎖及銅製鉛封始得為之，另銅製鉛封既已斷裂，顯係遭剪斷，裝置於電表外
      箱蓋與端子盒上之原封印鎖三個又係同時遭破壞，則封印鎖三個當亦係以同一
      方法即遭人剪斷破壞，足可認定。又上開電表既係丁○○夥同乙名姓名年籍不
      詳之水電工人更換，已如前述，且被告己○○委請丁○○前往善用公司之目的
      即係增加電表容量，亦為被告己○○所是承（詳偵查卷宗第六四頁），況上述
      電表於經臺電人員稽查時，電表設備容量確係由一又六分之五馬力增加為四十
      二馬力，核與被告己○○委請丁○○前往善用公司之目的相符，則顯係丁○○
      與該名水電工人將上開封印鎖及銅製鉛封三個剪斷，將進屋線換粗，在電表內
      加裝用電設備，使電力設備容量增加為四十二馬力，復將原三十安培機型之電
      表遭更換為六十安培機型之電表，事後丁○○一人前往維修時，復在上開電表
      外裝設原係於八十七年八月間，裝設在彰化縣彰化市○○路九九號一樓及同路
      一○五號二樓電表外箱蓋與端子盒上之Ｅ八六─0000000號及Ｅ八六─
      0000000之封印鎖，要屬無疑。至證人丁○○於本院審理時固證述：伊
      未曾受己○○委託前往善用公司更換電表及更動線路，亦未收受八萬五千元云
      云（詳上開審判筆錄第三○頁），惟就丁○○前往善用公司之次數及善用公司
      於九十年二月六日遭查獲竊電後，丁○○有無撥打電話予被告己○○聯絡等情
      ，丁○○於警詢中本供稱：伊共前往善用公司二次，去找甲○○先生，後善用
      公司被查獲竊電後，羅進吉有打電話給伊，叫伊打電話給己○○問明發生何事
      ，伊即打電話給己○○等語（詳偵查卷宗第四頁反面至第五頁），於本院審理
      時則證述：伊僅去過善用公司一次，並未與己○○聯絡過，善用公司被查獲竊
      電後，羅進吉有打電話給甲○○，伊有與甲○○通話，但伊未打給己○○等語
      （詳上開審判筆錄第二九頁至第三二頁），前後互核，足見其供述歧異不一，
      復與前開被告己○○、證人甲○○、羅進吉互核相符之證詞不符，且被告己○○亦堅指前往善用公司更改用電及收受八萬五千元之人確係丁○○等語在卷（
      詳上開審判筆錄第三四頁），而被告己○○與丁○○本不相識，更無怨隙，顯
      無誣指丁○○之可能，是以，丁○○此部分證詞顯係為自己卸責所為之規避之
      詞，不足採信。另隨同丁○○前往善用公司更換電表之水電工人因丁○○本係
      臺電公司員工，致誤認丁○○係為臺電公司執行職務，而受丁○○委託前往善
      用公司更換電表，非無可能，且依卷內資料亦無證據足以證明該名姓名年籍不
      詳之水電工人知悉丁○○前往善用公司更換電表係未經臺電公司授權而擅自為
      之，自不得逕認該水電工人亦係知情，附此敘明。
（四）又上開0000000000號行動電話係丁○○以其配偶林紅玉名義申請，
      於八十八年五月十三日開始開通使用之事實，復有中華電信股份有限公司臺灣
      中區電信分公司彰化營業處九十三年一月二日彰一業字第九三ＣＤ一○○○○
      一號函及其檢送之資料在卷可稽（附於本院卷內），參佐被告己○○供稱係以
      上開電話與丁○○聯絡，本件更動電表係於八十七年底、八十八年中由丁○○
      所為等語（詳上開審判筆錄第三五頁），則丁○○前往善用公司更動電表內部
      而私自增加馬力數及更換較大安培數機型電表之時間應係其右述行動電話申請
      即八十八年五月十三日後某日，亦堪以認定。
（五）依卷附臺電公司營業規則第七條、第三十一條及營業手冊第二章第二節、第十
      二節之相關規定（附於偵查卷宗第一三八頁至第一六二頁），足知原用戶欲變
      更擴充設備容量，應檢具相關文件向臺電公司提出申請，經審核後始得由臺電
      公司據以辦理，且此為一般人生活經驗所周知，況被告己○○明知丁○○並未
      向臺電公司申請擴充電表設備容量，丁○○更換電表時亦曾告知其所安裝之電
      表將較省錢之事實，亦據被告己○○於警詢中陳明無訛（詳偵查卷宗第十一頁
      反面、第十二頁反面），另善用公司廠房所坐落之土地係屬農業用地，申請電
      力使用時，僅能依彰化縣彰化市公所核準之範圍申請設備容量一又六分之五馬
      力，復據證人庚○○於本院審理時證述無訛（詳上開審判筆錄第二八頁），且
      被告己○○亦明知上情，亦據被告己○○於警詢中坦白承認，並如前述，乃被
      告己○○明知未經彰化縣彰化市公所核准，無法據以申請擴充電表設備容量，
      且未親自或委託他人檢附相關核准文件向臺電公司提出申請，即任由丁○○私
      自擴充善用公司電表設備容量，又知悉增加電表設備容量後反將支付較少之電
      費，復又給付與申請擴充電表設備容量所須規費顯不相當之八萬五千元予丁○○，其顯有竊電之犯意，並意圖為自己不法之利益，當屬無疑。
（六）被告己○○因竊電已據臺電公司追繳電費七萬九千二百二十九元，並已清償完
      竣，為被告己○○所不諱言（詳本院九十二年五月九日訊問筆錄第六頁），並
      有追償電費計算單乙紙在卷可按（詳偵查卷宗第三五頁）。而追繳之期間固係
      自八十九年五月十日起，迄九十年二月六日經臺電公司查獲止，而非自八十八
      年五月十三日後某日起，固據右述證人庚○○陳明在卷（詳上開審判筆錄第十
      四頁），惟被告自八十八年五月十三日後某日起，迄八十九年五月十日止，已
      因超約用電而遭臺電公司追繳電費，此業據前述證人庚○○陳明無訛（詳同頁
    ），則自八十八年五月十三日後某日起，迄八十九年五月十日止，臺電公司應
      無受損害，自無追繳該段期間電費之必要。又臺電公司於八十九年五月十日雖
      經稽查發現善用公司有超約用電之情形，惟斯時稽查人員有無稽查善用公司是
      否有竊電之情形未明，復據證人庚○○證述在卷（詳上開審判筆錄第十五頁）
      ，既八十九年五月十日臺電公司稽查人員有無稽查是否竊電之情形未明，自無
      法以八十九年五月十日臺電公司稽查人員有查知善用公司超約用電之情形，即
      遽認八十九年五月十日前被告己○○未為右述竊電之犯行，亦屬無疑。
（七）綜上，被告己○○所辯，顯係避就之詞，不足採信，本件事證明確，被告己○○堪以認定，應依法論科。
二、按臺電公司在用戶電表上裝置之封印，一面刻有電力公司或臺電字樣，一面印有
    閃光圖案，此為一般人生活經驗所知，另在電表內之銅製鉛封，一面刻有「同」
    字字樣，一面刻有年、月及代表該所公務員編號號碼，此據本院調閱該鉛封核閱
    無訛，皆足以證明為臺電公司公務員所加封，即與刑法第二百二十條所稱足以為
    表示其用意之證明者相當，自應以文書論，且隨同出租之電表，由用戶保管，如
    加以毀壞，即應成立同法第一百三十八條毀壞公務員委託第三人掌管之文書罪（
    最高法院六十六年一月二十四日六十六年度第一次刑庭庭推總會議決議、七十五
    年度台上字第六五三一號判決、七十八年度台上字第三一二五號判決意旨可資參
    照）。查被告己○○委由丁○○將臺電公司委託廖惠美保管，而由己○○使用之
    電表外箱蓋與端子盒上之封印鎖及電表內之銅製鉛封三個以剪斷方式予以損壞，
    而後將進屋線換粗，並在電表內加裝用電設備，使電力設備容量增加為四十二馬
    力，而竊取電能，核其所為，係犯刑法第一百三十八條損壞公務員委託第三人掌
    管之文書罪及電業法第一百零六條第六款之電力用戶在原申請馬力數以外，私自
    增加馬力數之竊電罪。而被告己○○竊電犯行部分，同時構成刑法第三百二十條
    第一項之竊盜罪及電業法第一百零六條第六款之竊電罪，兩罪間係屬法條競合，
    依特別法優先普通法之關係，應僅論以電業法第一百零六條第六款之竊電罪。被
    告己○○與丁○○，就上開犯行，互有犯意聯絡及行為分擔，為共同正犯。又被
    告己○○所犯上開刑法第一百三十八條損壞公務員委託第三人掌管之文書罪及電
    業法第一百零六條第六款之電力用戶在原申請馬力數以外，私自增加馬力數之竊
    電罪二罪間，有方法、結果之牽連關係，為牽連犯，應依刑法第五十五條之規定
    ，從一重以刑法第一百三十八條之損壞公務員委託第三人掌管之文書罪論處。爰
    審酌被告己○○素無前科，有臺灣高等法院被告全國前案紀錄表乙紙在卷可憑，
    素行良好，惟否認犯行，態度不佳，不思以合法途徑辦理擴充電表設備容量，反
    委由丁○○擅自擴充電表設備容量，私自增加馬力數而竊取電能，竊得之電費為
    七萬九千二百二十九元，兼衡其犯罪之動機、目的、手段等一切情狀，量處如主
    文所示之刑，再查刑法第四十一條有關易科罰金之規定，業經立法院於九十年一
    月四日修正通過，並經總統於同年月十日明令公佈，同年月十二日生效施行。觀
    諸上開修正後得易科罰金之規定「犯最重本刑為五年以下有期徒刑以下之刑之罪
    ，而受六個月以下有期徒刑或拘役之宣告，因身體、教育、職業、家庭之關係或
    其他正當事由，執行顯有困難者，得以一元以上三元以下折算一日，易科罰金。
    但確因不執行所宣告之刑，難收矯正之效或難以維持法秩序者，不在此限。併合
    處罰之數罪，均有前項情形，其應執行之刑逾六月者，亦同」，較修正前同條所
    定「犯最重本刑為三年以下有期徒刑以下之刑之罪，而受六月以下有期徒刑或拘
    役之宣告，因身體、教育、職業、或家庭之關係，執行顯有困難者，得以一元以
    上三元以下折算一日，易科罰金」之內容，顯然為有利於被告。是被告所犯，苟
    為最重本刑五年以下有期徒刑以下之罪，且受六個月以下有期徒刑或拘役之宣告
    ，即有修正後刑法第四十一條規定之適用，從而依刑法第二條第一項前段之規定
    ，本案應適用修正後之現行刑法第四十一條第一項前段條文之規定，併諭知易科
    罰金之折算標準。末查被告己○○前未曾受有期徒刑以上刑之宣告，有卷附上開
    臺灣高等法院被告全國前案紀錄表乙紙可按，其因一時失慮誤蹈刑章，經此偵審
    教訓，當知所警惕，信無再犯之虞，本院認其所宣告之刑以暫不執行為適當，併
    諭知緩刑二年，以啟自新。
乙、無罪部分：
一、公訴意旨另以：緣被告己○○與丁○○談妥擴充用電容量，己○○並允諾事後給
    付丁○○八萬五千元，丁○○即與有共同犯意聯絡之被告乙○○，於八十五年九
    月間某日上午十時許，共同前往善用公司，將封印鎖及銅製鉛封拆斷毀損，並更
    換電表，使電力設備容量增加為四十二馬力，因認被告乙○○亦涉有刑法第一百
    三十八條之妨害職務上委託第三人掌管之文書罪及電業法第一百零六條第六款之
    竊電罪嫌云云。
二、按犯罪事實應依證據認定之，無證據不得推定其犯罪事實；又不能證明被告犯罪
    者，應諭知無罪之判決；刑事訴訟法第一百五十四條第二項、第三百零一條第一
    項分別定有明文。又認定不利於被告之事實，須依積極證據，苟積極證據不足為
    不利於被告事實之認定時，即應為有利於被告之認定，更不必有何有利之證據。
    末按證人之證述，需無瑕疵可指，且就其他方面調查，又與事實相符，其證述始
    足採為判決之基礎，最高法院三十年上字第八一六號、八十四年度臺上字第七四
    五號分別著有判例、判決可資參照。
三、公訴意旨認被告乙○○涉犯前開罪嫌，無非係以同案被告己○○之自白、證人庚○○、戊○○、甲○○、羅進吉、吳益元之證詞、臺電公司九十年十二月二十六
    日彰化政密發字第○一九號函及其所附之裝置低壓電力用電新設登記單、過期換
    表工程明細表、追償電費計算單、用電實地調查書、電表換表登記單、查獲現場
    照片及印有同字之銅製鉛封三個扣案為其主要論據。訊據被告乙○○就於八十五
    年八月二日前往善用公司進行過期更換電表之工程直承不諱，惟堅詞否認有何公
    訴人所指之前開犯行，並辯稱：伊僅於八十五年八月二日至善用公司進行過期換
    表之工程，之後即未曾前往善用公司，伊不認識丁○○，更遑論與其一同前往善
    用公司更改電表內之線路，使設備容量增加等語。
四、經查：
（一）八十五年八月二日確係被告乙○○前往善用公司進行過期換表之工程，此為被
      告乙○○所是承（詳偵查卷宗第六三頁），核與證人即受臺電公司委託負責進
      行過期換表工程之協昌水電行員工吳益元於偵訊中證述之情節相符（詳偵查卷
      宗第五六頁），惟被告乙○○進行過期換表之工程完成後，經臺電公司人員前
      往稽查，並無發現竊電之情事，並據證人即斯時擔任臺電公司代理股長丙○○
      於本院調查時證述甚明（詳本院九十二年六月十三日訊問筆錄第六頁），並有
      前開臺灣電力股份有限公司彰化區營業處函乙紙可參，足知被告乙○○於八十
      五年八月二日前往善用公司進行過期換表時，並無損壞封印鎖、銅製鉛封及更
      動電表設備容量之竊電情事，堪以認定。
（二）再觀諸同案被告己○○於本院審理時陳稱：與丁○○一同前往之該名水電工人
      行動應該是正常，因該水電工人有爬上鋁梯等語（詳上開審判筆錄第二三頁）
      ，而被告乙○○自幼患有小兒麻痺，行動不便，有被告乙○○庭呈之兒時照片
      及中華民國身心障礙手冊各乙紙在卷可憑（附於本院卷內），既被告乙○○行
      動不便，與同案被告己○○所述正常行動之水電工人，當屬不同之人。至同案
      被告己○○於九十年十二月三十一日警詢中固指稱：與丁○○前來換裝電表之
      水電工人有戴眼鏡，因事隔多年，經伊檢視相片伊覺得乙○○應該是與丁○○
      一起換裝電表之工人，檢視相片之印象，約有六、七成相似，身高約一六八公
      分左右、中等身材等語（詳偵查卷宗第十三頁反面），惟其既陳稱係六、七成
      相似，足知其並無法確認被告乙○○是否即係與丁○○一起前往善用公司更換
      電表之水電工人。再其於本院分離審判，以證人身分具結後亦證述：時間已久
      ，伊不敢確定與丁○○至善用公司之水電工人係哪位，伊在警察局所述係在不
      敢確定之情況下，因乙○○與當時去的水電工人差不多，但伊不敢確定係同一
      人等語（詳上開審判筆錄第二三頁至第二四頁），更足徵被告己○○就究係何
      人與丁○○一同前往善用公司更換電表實無從確認，是以，其於警詢之指述顯
      有所瑕疵，而不足採信。
（三）另公訴人所舉之其餘證據，其得證明之事項均據本院於認定被告己○○犯罪所
      憑之理由內敘明，充其量僅能證明被告己○○與丁○○有前開竊電之犯行，皆
      無法資為被告乙○○不利認定之證據。又被告己○○與丁○○竊電時間係八十
      八年五月十三日後某日，當不得僅憑被告乙○○於八十五年八月二日曾前往善
      用公司進行過期換表之工程，則遽認被告乙○○亦有於八十八年五月十三日後
      某日，參與被告己○○與丁○○之前述竊電犯行，亦屬無疑。
五、綜上互析，被告乙○○前開所辯，應堪採信。此外，復查無其他積極確切之證據
    足資認定被告乙○○有何公訴人所指之犯行，應屬不能證明被告乙○○犯罪，依
    前開判例、判決說明，本院自應諭知被告乙○○無罪之判決。
據上論斷，應依刑事訴訟法第二百九十九條第一項前段、第三百零一條第一項前段，
電業法第一百零六條第六款，刑法第二條第一項前段、第二十八條、第一百三十八條
、第五十五條、新修正之第四十一條第一項前段，罰金罰鍰提高標準條例第一條前段
、第二條，判決如主文。
本案經檢察官吳怡盈到庭執行職務。
中      華      民      國      九十三      年      五      月  十一日
                                臺灣彰化地方法院刑事第三庭
                                  審判長法  官  余仕明
                                        法  官  黃玉齡
                                        法  官  游秀雯
右正本證明與原本無異。
如不服本判決，應於判決送達後十日內，向本院提出上訴狀（須附繕本）。
                                    法院書記官  陳文俊
中      華      民      國      九十三      年      五      月  十三    日
附錄本案論罪科刑法條全文：
電業法第一百零六條
有左列行為之一者為竊電，處五年以下有期徒刑、拘役或五百元以下罰金：
一  未經電業供電，而在其供電線路上私接電線者。
二  繞越電度表或其他計電器，損壞或改動表外之線路者。
三  損壞或改變電度表、無效電力計、其他計電器之構造，或以其他方法使其失效不
    準者。
四  在電價較低之線路上，私接電價較高之電器者。
五  包燈用戶，在原定電燈盞數及瓦特數以外，私自增加盞數或瓦特數者。
六  電力用戶，在原申請馬力數、瓩數或仟伏安數以外，私自增加馬力數瓩數或仟伏
    安數者。
刑法第一百三十八條
毀棄、損壞或隱匿公務員職務上掌管或委託第三人掌管之文書、圖畫、物品、或致令
不堪用者，處五年以下有期徒刑。
